臺灣高雄地方法院刑事判決　　　　　　　　　　　　九十一年度易字第三五四一號
　　公　訴　人　臺灣高雄地方法院檢察署檢察官
　　被　　　告　甲○○
右列被告因違反菸酒管理法案件，經檢察官聲請簡易判決處刑（九十一年度偵字第一
五四四八號）及移送併辦（九十一年度偵字第二一０二四號），嗣本院高雄簡易庭認
不宜逕以簡易判決處刑，移由本院改依通常程序審理，本院判決如左：
    主  文
甲○○連續明知為私菸而販賣，處有期徒刑參月，如易科罰金，以參佰元折算壹日。
    事  實
一、甲○○意圖營利，竟基於販賣私菸之概括犯意，先於民國九十一年六月二十四日
    ，以電話連繫之方式，向綽號「臭屁明」而真實姓名年籍不詳之成年男子，以每
    條新台幣（下同）七十元之價格，販入如附表一所示未經許可產製或輸入之私菸
    ，準備以每條一百元之價格出售予不特定之檳榔攤業者（按每條有十包）；其復
    於同年九月十一日上午，以同前之聯絡方式，在位於高雄縣之國道一號中山高速
    公路岡山交流道下，向「臭屁明」以每條一百元之價格購入如附表二所示未經許
    可產製或輸入之私菸，準備以每條一百二十元之價格出售予不特定之檳榔攤業者
    。嗣甲○○均未及賣出之際，即分別為警於同年六月二十八日晚間七時十分許、
    同年九月十一日中午十二時三十分許，在高雄縣岡山鎮○○○路九八號後方之鐵
    皮屋及同鎮○○巷○弄路口處當場查獲，並各扣得如附表一、附表二所示之私菸
    （均業據財政部高雄關稅局處分沒入）。
二、案經內政部警政署高雄港務警察所移送臺灣高雄地方法院檢察署檢察官偵查後聲
    請簡易判決處刑及移送併辦。
    理  由
一、訊據被告甲○○固供承有於右揭時地意圖販賣而分別向「臭屁明」購入如附表一
    、二所示菸類之事實，惟矢口否認有違反菸酒管理法之犯行，辯稱：「臭屁明」
    要將香菸賣給我時，有打開部分給我看，裡面的菸類是貼有公賣局憑證的，所以
    我不知道是私菸云云。惟查，被告於警訊、偵查及本院審理中，迭次供承：係因
    無業且利潤不錯，始販賣未稅菸類等語不諱（詳參歷次筆錄），並有內政部警政
    署高雄港務警察所搜索扣押筆錄、扣押物品目錄表、嫌疑貨品扣押單多紙，高雄
    關稅局點收各機關部隊移交緝獲走私物品運輸工具扣押收據與被告二次為警查獲
    時拍攝之現場相片多紙可憑，及附表一、二所示之菸類扣案可稽。而前開扣案菸
    類經鑑定之結果，均係仿冒而屬未經許可產製或輸入之私菸等情，業經財政部高
    雄關稅局函覆明確，有該局函文一紙及台灣菸酒股份有限公司內埔菸場、傑太日
    煙國際股份有限公司、商真國際股份有限公司之鑑定函文多紙在卷可憑，參以被
    告自承：係向不詳姓名年籍之人以電話聯絡方式在交流道下等處所販入私菸一節
    ，衡情若係購買業經許可產製或輸入之菸類，何需以如此隱密之方式為之？從而
    被告事後翻異前詞所為之辯解，顯係卸責之詞，不足採信。綜上所述，本案事證
    已臻明確，被告犯行洵堪認定。
二、按菸酒管理法第四十七條之販賣，只須基於營利之意圖販入或售出即為已足，不
    以販入及售出二者兼備為必要。故核被告所為，係犯菸酒管理法第四十七條之明
    知為私菸而販賣罪。其先後二次犯行，時間緊接、方法相同、觸犯構成要件相同
    之罪，顯係基於概括犯意為之，為連續犯，應論以一罪並依法加重其刑。公訴意
    旨雖未敘及被告於九十一年九月十一日犯入私菸之犯行，惟此部分犯罪事實與起
    訴部分有連續犯之裁判上一罪關係，為起訴效力所及，依審判不可分之原則，本
    院自得併予審究，併此說明。審酌被告先後二次販入私菸意圖出售牟利，破壞經
    濟秩序，惟念其販入後均未及售出即為警查獲，未有實際利得，私菸亦尚未流入
    市面造成實際危害，及其犯罪之動機、目的、智識程度、所生之危害，於犯罪後
    否認犯行之態度等一切情狀，爰量處如主文所示之刑，並諭知易科罰金之折算標
    準。扣案如附表一、二所示之私菸均屬被告所有等情，已如前述，原應依菸酒管
    理法第五十七條規定予以沒收，惟財政部高雄關稅局既已分別處分沒入之，有該
    局處分書二紙在卷可憑（附於九十一年偵字第一五四四八號偵查卷第七頁及本院
    卷內），爰不另予宣告沒收。
三、據上論斷，應依刑事訴訟法第四百五十二條、第二百九十九條第一項前段，菸酒
    管理法第四十七條，刑法第十一條前段、第五十六條、第四十一條第一項，罰金
    罰鍰提高標準條例第二條，判決如主文。
本案經檢察官楊碧瑛到庭執行職務。
中      華      民      國      九十一      年    十一    月    十四    日
                                  臺灣高雄地方法院刑事第六庭
                                      法  官  周玉群
右正本證明與原本無異。
如不服本判決，應於判決送達後十日內，向本院提出上訴狀。
                                      書記官  陳瓊芳
中      華      民      國      九十一      年    十一    月    十四    日
附表一（共計53110包）：
┌─────────────────────────────┐
│一  仿「ＭＩＬＤ  ＳＥＶＥＮ」牌洋菸               5060包 │
│二  仿「ＣＡＳＴＥＲ」牌洋菸                       5400包 │
│三  仿「ＤＡＶＩＤＯＦＦ」牌洋菸（ＬＩＧＨＴＳ）   1380包 │
│四  仿「ＭＩ—ＮＥ峰」牌洋菸                        130包 │
│五  仿「長壽」牌白軟包淡菸                        41140包 │
└─────────────────────────────┘
附表二（共計15180包）：
┌─────────────────────────────┐
│一  仿「ＤＡＶＩＤＯＦＦ」牌洋菸（ＣＬＡＳＳＩＣ） 3100包 │
│二  仿「ＤＡＶＩＤＯＦＦ」牌洋菸（ＬＩＧＨＴＳ）   7690包 │
│三  仿「ＭＩＬＤ  ＳＥＶＥＮ」牌洋菸               4120包 │
│四  仿「ＭＩ—ＮＥ峰」牌洋菸                        270包 │
└─────────────────────────────┘
附錄本案論罪科刑法條：
菸酒管理法第四十七條：
  明知為私菸、私酒，而販賣、轉讓或意圖販賣而陳列者，處一年以下有期徒刑、拘
  役或科或併科新台幣十五萬元以上七十五萬元以下罰金。
